Inventaris van het archief van het Nederlandse Gezantschap in Hannover, 1838-1866
Nationaal Archief, Den Haag
Legatie Hannover
Gezantschap Hannover
1838-1866
Z21010
3.00 meter; 44 inventarisnummers.
Normale geschreven, getypte en gedrukte documenten, geen bijzondere handschriften.
Nationaal Archief, Den Haag
Nederlandse Gezantschap in Hannover
Het archief van het Nederlandse Gezantschap in Hannover (1838-1866) bestaat uit correspondentie, en dan in het bijzonder aangaande het Nederlandse en Hannoverse Departement van Buitenlandse Zaken. Diplomatieke zaken die o.a. in een aantal bescheiden worden beschreven, zijn de herziening van de traktaten m.b.t. grensscheiding tussen Nederland en Hannover, en ongeregeldheden gepleegd door Hannoverse onderdanen ten nadele van inwoners van Drenthe. Daarnaast zijn er stukken die inzicht geven in internationale- en handelsbetrekkingen tussen Nederland en Hannover in de betreffende periode.
Archiefvorming
Geschiedenis van het archiefbeheer
De verwerving van het archief
Het archief is bij Koninklijk Besluit of ministeriële beschikking overgebracht.
2.05
Aanwijzingen voor de gebruiker
Openbaarheidsbeperkingen
Volledig openbaar.
Materiële beperkingen
Aanvraaginstructie
Openbare archiefstukken kunnen online worden aangevraagd en gereserveerd. U kunt dit ook via de terminals in de studiezaal van het Nationaal Archief doen. Om te kunnen reserveren dient u de volgende stappen te volgen:
U maakt een profiel aan op www.gahetna.nl, en logt vervolgens in
Via de archiefinventaris (alleen de beschrijvingen met rode nummers) selecteert u het gewenste archiefstuk door op de knop 'Reserveren' te klikken
In het volgende scherm geeft u aan op welke dag u het archiefstuk wilt inzien
Indien u zich bevindt in de studiezaal en een tafelnummer heeft ontvangen kunt u dit nummer vermelden. Als u geen tafelnummer heeft kunt u tafelnummer 777 laten staan
Vervolgens bevestigt u uw reservering door deze te versturen.
Verwant materiaal
Beschikbaarheid van kopieën
Beschrijving van de series en archiefbestanddelen
- ALGEMEEN GEDEELTE, A.
  - Minuten van brieven verzonden aan het Nederlandse Departement van Buitenlandse Zaken., 1838-1864; 1-6; 6 pakken
    - 1838-1841, 1
    - 1842-1844, 2
    - 1845-1849, 3
    - 1852-1855, 4
    - 1856-1859, 5
    - 1860-1864, 6
  - Minuten van brieven, verzonden aan het Hannoverese Departement van Buitenlandse Zaken en aan het bestuur der Hanze-steden., 1852-1863; 7; 1 pak
  - Ingekomen brieven van bet Nederlandse en Hannoverse Departement van Buitenlandse Zaken. Met minuten van uitgaande brieven., 1838-1849; 8-17; 10 pakken
    - 1838-1839, 8
    - 1840-1841, 9
    - 1842, 10
    - 1843, 11
    - 1844, 12
    - 1845, 13
    - 1846, 14
    - 1847, 15
    - 1848, 16
    - 1849, 17
  - Ingekomen brieven van het Nederlandse Departement van Buitenlandse Zaken., 1852-1862; 18-22; 5 pakken
    - 1852-1854, 18
    - 1855-1856, 19
    - 1857-1858, 20
    - 1859-1860, 21
    - 1861-1862, 22
  - Ingekomen brieven van het Hannoverse Departement van Buitenlandse Zaken., 1852-1862; 23; 1 pak
  - Ingekomen brieven van het Nederlandse en Hannoverse Departement van Buitenlandse Zaken. Met minuten van uitgaande brieven., 1863-1866; 24-26; 3 pakken
    - 1863-1864, 24
    - 1865, 25
    - 1866, 26
  - Ingekomen brieven van de gemeentebesturen van Hamburg en Lubeck., 1852-1654; 27; 1 omslag
  - Agenda van ingekomen en uitgaande brieven., 1864 juli-1866 oktober; 28; 1 deel
  - Ingekomen en minuten van uitgaande brieven betreffende consulaire zaken., 1842-1868; 29-32; 4 pakken
    de meeste brieven zijn afkomstig van de Nederlandse consuls te Hamburg, Lubeck en Bremen.
    - 1842-1849, 29
    - 1852-1857, 30
    - 1858-1862, 31
    - 1863-1866, 32
  - Ingekomen en minuten van uitgaande brieven betreffende de benoeming van een consul in Bremen (1843) Lubeck (1844) en Emden 1848., 1843-1848; 33; 1 omslag
  - Ingekomen brieven van de Nederlandse consul te Varel in Oldenburg., 1852-1854; 34; 1 omslag
    De Nederlandse consuls in Oldenburg, waar geen gezantschap was gevestigd, stonden onder toezicht van de gezant te Hannover, aan wie in artikel 14 van zijn instructie dd 1852 een algemeen toezicht over de Oldenburgse zaken was opgedragen.
  - Ingekomen en minuten van uitgaande brieven betreffende geschillen tussen de regeringen van Nederland en Hannover over de grensregeling in de Dollard., 1852-1863; 35; 1 omslag
  - Ingekomen en minuten van uitgaande brieven betreffende herziening der tractaten van grensscheiding tussen Nederland en Hannover in de jaren 1784 en 1824 gesloten., 1863-1866; 36; 1 omslag
- INTERNATIONAAL GESCHILLEN, B.
  - Ingekomen en minuten van uitgaande brieven betreffende ongeregeldheden gepleegd door Hannoverse onderdanen ten nadele van inwoners van Drenthe., 1852-1853 en 1861; 37; 1 omslag
  - Ingekomen en minuten van uitgaande brieven betreffende de aanleg van een straatweg van Almelo naar Uelsen., 1852-1855; 38; 1 omslag
- HANDELS EN VERKEERSZAKEN, C.
  - Ingekomen en minuten van uitgaande brieven betreffende de aanleg van een spoorwegverbinding tussen Nederland en Hannover., 1852-1860; 39; 1 pak
  - Ingekomen en minuten van uitgaande brieven betreffende de aanleg van een telegraphische verbinding tussen Engeland, Nederland en Hannover., 1853-1856; 40; 1 omslag
  - Ingekomen en minuten van uitgaande brieven betreffende een concessie voor de Verzekeringsmaatschappij "Nederland" in Hannover., 1859-1862; 41; 1 omslag
  - Stukken betreffende het sluiten van een verdrag tussen Hannover enerzijds en de andere Europese mogendheden anderzijds tot afschaffing van het Tolrecht van Stade of Brunshausen. Met bijlage. d.d. 1839., 1861; 42; 1 omslag
    Bedoeld is het verdrag d.d. 22 juni 1861.
  - Ingekomen en minuten van uitgaande brieven betreffende inlichtingen van allerlei aard, ten behoeve van particuliere personen 1838-1649 en 1852-1862., 43; 1 pak
- VARIA, D.
  - Ingekomen en minuten van uitgaande brieven betreffende detachering van Nederlandse officieren bij de rijschool te Hannover., 1853-1859; 44; 1 omslag